【裁判字號】    98,簡上,865
【裁判日期】    981016
【裁判案由】    詐欺
【裁判全文】
臺灣板橋地方法院刑事判決             98年度簡上字第865號
上  訴  人
即  被  告  甲○○
上列上訴人即被告因詐欺案件，不服本院民國九十八年三月三十
日九十八年度簡字第一五二○號第一審簡易判決（聲請簡易判決
刑案號：九十七年度偵緝字第四三七號），提起上訴，本院管轄
之第二審合議庭判決如下：
    主  文
上訴駁回。
    事實及理由
一、本案經本院審理結果，認原審以被告即上訴人甲○○所為係
    犯刑法第三十條第一項、第三百三十九條第三項、第一項之
    罪，判處有期徒刑四月，如易科罰金，以新臺幣一千元折算
    一日，除原審「事實及理由」欄第二行「詐欺」案件應係「
    妨害風化」案件之誤繕，應予更正外，其認事用法均無違誤
    ，量刑亦屬適當，應予維持，並引用如附件第一審判決書所
    記載之事實、證據及理由。
二、上訴人之上訴意旨略以：本案受害人匯款入被告之帳戶，被
    告並不知情，且於事發當時之九十七年四月三日或四日有聯
    絡銀行辦理遺失停卡之事實，被告並無詐騙受害人之行為且
    事後銀行也將所匯入之金額退還被害人，受害人根本毫無受
    騙及損失云云。
三、按金融機構存款帳戶，事關存戶個人財產權益之保障，其與
    儲戶存摺、印章、提款卡相結合，專屬性、私密性更形提高
    ，除非本人或與本人具密切之關係者，難認有何理由可自由
    使用私人之存摺及提款卡，一般人亦均有應妥善保管上開物
    件，防止被他人冒用之認知，且近來詐欺集團犯案猖獗，每
    每利用人頭帳戶為犯罪工具，若任意將自己帳戶之相關物件
    資料交予不明人士，將有遭他人作為詐欺、恐嚇取財犯罪時
    ，非正當資金進出之用之不法用途，此情當為具有社會生活
    經驗之成年人所得認識。被告雖以其於臺灣銀行板橋分行所
    申辦之存摺、提款卡於九十八年四月間將其至於機車置物箱
    內遺失置辯，然被告既辯稱存摺因為沒有在使用，而且裡面
    沒有存款，所以在遺失之後，才覺得沒什麼，沒有去報警，
    然又無端將自己不使用之存摺隨身攜帶，並將極易記憶之「
    123456」密碼書寫於存摺背面，且與提款卡一併置放，致設
    定密碼之舉成為徒勞，均屬無謂之舉，而有悖於常情，自難
    逕信，且就取得上開帳戶之第三人而言，該人既有意利用上
    開帳戶作為詐騙之工具，當無選擇一隨時可能遭真正存戶掛
    失而無法使用之帳戶之可能，輔以現今社會上，確實存有不
    少為貪圖小利而出售自己帳戶供人使用之人，是該第三人僅
    需付出少許之金錢，即可取得可完全操控而無遭掛失風險之
    帳戶，該第三人實無以此方式取得上開帳戶之必要，否則，
    若被告在該第三人尚未行詐前，或行詐後，尚未將帳戶內之
    款項提領出前，即將上開帳戶掛失，該第三人豈非無法遂其
    詐財之目的，該第三人絕無將涉及詐騙成否之關鍵置於如此
    不確定境地之可能。因之，綜合上情以觀，堪認被告所有之
    上開臺灣銀行板橋分行帳戶之存摺、提款卡等物，係被告自
    行交予他人使用無疑。綜據前述，原審認定並無違誤，上訴
    人之上訴為無理由，應駁回其上訴。
據上論斷，應依刑事訴訟法第455條之1第1項、第3項、第368條
、第373條，判決如主文。
本案經檢察官楊承翰到庭執行職務。
中    華    民    國    98    年    10    月    16    日
                  刑事第三庭 審判長 法  官  王屏夏
                                    法  官  蘇揚旭
                                    法  官  王偉光
以上正本證明與原本無異。
本件不得上訴。
                                    書記官  陳宥伶
中    華    民    國    98    年    10    月    20    日
附錄本案論罪科刑法條全文：
中華民國刑法第三百三十九條第一項：
意圖為自己或第三人不法之所有，以詐術使人將本人或第三人之
物交付者，處五年以下有期徒刑、拘役或科或併科一千元以下罰
金。


司法院資訊處製作；財團法人民間司法改革基金會備份。
